ACORDAO-COMPLETO-2477139

ACÓRDÃO 8306/2021 ATA 17/2021 - PRIMEIRA CÂMARA

VISTOS, relatados e discutidos estes autos que tratam de embargos de declaração opostos pelo Município de Itapecerica/MG e pelos Srs. Lindolfo Pena Pereira, ex-prefeito, e Marcos Lamounier Malaquias, ex-secretário de obras e transportes e fiscal da obra, em face do Acórdão 5932/2021-TCU-Primeira Câmara;
ACORDAM os Ministros do Tribunal de Contas da União, reunidos em Sessão de 1ª Câmara, ante as razões expostas pelo Relator, em:
9.1. conhecer, com fulcro no art. 34, § 1º, da Lei 8.443/1992, dos embargos de declaração opostos pelo Município de Itapecerica/MG e pelos Srs. Lindolfo Pena Pereira e Marcos Lamounier Malaquias, para, no mérito, rejeitá-los, sem prejuízo de prestar os esclarecimentos contidos no voto que fundamenta o presente acórdão;
9.2. dar ciência desta decisão aos recorrentes.

Embargos de declaração opostos pelo município de Itapecerica/MG em face de decisão que fixou novo e improrrogável prazo para recolhimento de saldo de convênio.

Primeira Câmara

Município de Itapecerica - MG.

3. Recorrentes: Município de Itapecerica/MG (18.308.742/0001-44), Lindolfo Pena Pereira (XXX.167.596-XX) e Marcos Lamounier Malaquias (XXX.256.686-XX).

13.1. Ministros presentes: Walton Alencar Rodrigues (Presidente), Benjamin Zymler, Vital do Rêgo (Relator) e Jorge Oliveira.
13.2. Ministros-Substitutos presentes: Augusto Sherman Cavalcanti e Weder de Oliveira.

ACORDAO-COMPLETO-2559948

Acórdão 10391/2022 - Primeira Câmara

ACORDAO-COMPLETO-2544028

Acórdão 7070/2022 - Primeira Câmara

VITAL DO RÊGO

Ministro Vital do Rêgo.

Trata-se de embargos de declaração opostos pelo Município de Itapecerica/MG e pelos Srs. Lindolfo Pena Pereira e Marcos Lamounier Malaquias, em face do Acórdão 5932/2021-TCU-Primeira Câmara, por meio do qual este Tribunal decidiu, in verbis:
9.1. julgar irregulares as contas dos Srs. Lindolfo Pena Pereira (XXX.167.596-XX) , ex-prefeito de Itapecerica/MG; Marcos Lamounier Malaquias (XXX.256.686-XX) , ex-secretário municipal de obras e transportes, e também fiscal da obra; e da empresa contratada Renova Construções Ltda. - ME (07.070.160/0001-56) , com fundamento nos arts. 1º, inciso I, 16, inciso III, alínea "c", da Lei 8.443/1992, c/c os arts. 1º, inciso I, 209, inciso III, do Regimento Interno do TCU;
9.2. condenar os responsáveis identificados no subitem anterior, com fundamento no art. 19, caput, da Lei 8.443/1992, c/c o art. 210 do Regimento Interno do TCU, ao pagamento das quantias a seguir especificadas, com a fixação do prazo de 15 (quinze) dias, a contar das notificações, para comprovarem, perante o Tribunal (art. 23, inciso III, alínea "a", da Lei 8.443/1992, c/c o art. 214, inciso III, alínea "a", do Regimento Interno) , o recolhimento das dívidas aos cofres do Fundo Nacional de Desenvolvimento da Educação, atualizadas monetariamente e acrescidas dos juros de mora, calculados a partir das datas discriminadas, até a data dos recolhimentos, na forma prevista na legislação em vigor, abatendo-se, na oportunidade, os valores eventualmente já ressarcidos;
9.2.1 Sr. Lindolfo Pena Pereira (XXX.167.596-XX) :
	VALOR ORIGINAL (R$) 
	DATA DA OCORRÊNCIA
	NATUREZA

	642.975,44
	21/1/2010
	D

	321.487,73
	02/1/2012
	D

	321.487,72
	02/1/2012
	D

	112.279,23
	5/5/2011
	C

	83.000,00
	21/6/2011
	C

	8.300,00
	25/7/2011
	C

	72.395,88
	5/1/2012
	C

	11.180,00
	18/4/2012
	C

	2.200,00
	26/4/2012
	C

	3.312,53
	11/5/2012
	C

	614.687,02
	18/12/2014
	C

	146,50
	18/12/2014
	C

9.2.2 Sr. Lindolfo Pena Pereira (XXX.167.596-XX) , solidariamente com o Sr. Marcos Lamounier Malaquias (XXX.256.686-XX) e a empresa Renova Construções Ltda. - ME (07.070.160/0001-56) :
	VALOR ORIGINAL (R$) 
	DATA DA OCORRÊNCIA

	112.279,23
	5/5/2011

	83.000,00
	21/6/2011

	8.300,00
	25/7/2011

	72.395,88
	5/1/2012

	11.180,00
	18/4/2012

	2.200,00
	26/4/2012

	3.312,53
	11/5/2012

9.3. julgar regulares, com fulcro nos arts. 1º, inciso I, 16, inciso I, da Lei 8.443/1992, as contas do Sr. Antônio Dianese (XXX.256.686-XX) , ex-prefeito de Itapecerica/MG (gestão 2013-2016) , dando-lhe quitação plena;
9.4. fixar novo e improrrogável prazo de 15 (quinze) dias, com fundamento nos arts. 1º, inciso I, 12, inciso IV, §§ 1º e 2º, e 23, inciso III, alínea "a", da Lei 8.443/1992, para que o Município de Itapecerica/MG comprove, perante este Tribunal, o recolhimento aos cofres do Fundo Nacional do Desenvolvimento da Educação (FNDE) o valor de R$ 614.687,02 (seiscentos e quatorze mil, seiscentos e oitenta e sete reais e dois centavos) , atualizado monetariamente a partir de 18/12/2014, até a data de seu efetivo recolhimento, abatendo-se na oportunidade, os valores de R$ 608.604,30 (seiscentos e oito mil, seiscentos e quatro reais e trinta centavos) e R$ 30.000,00 (trinta mil reais) , já recolhidos, respectivamente, em 5/3/2020 e 6/3/2020; 
9.5. dar ciência ao Município de Itapecerica/MG de que o recolhimento tempestivo da quantia indicada no subitem anterior, atualizada monetariamente, sanará o processo e implicará o julgamento de suas contas pela regularidade com ressalva, bem como de que a ausência dessa liquidação tempestiva levará ao julgamento pela irregularidade das contas, com imputação de débito, a ser atualizado monetariamente e acrescido de juros moratórios;
Segundo o Município de Itapecerica/MG, há necessidade de sanar omissão no decisum relativa à ausência de indicação do índice de correção a ser utilizado para a atualização monetária do valor a ser restituído (peça 150) .
Para os Srs. Lindolfo Pena Pereira e Marcos Lamounier Malaquias, o acórdão embargado padece de omissões e contradições, que explicitaram nos seguintes termos (peça 171) :
	Contudo, no que importa ao objeto da presente Tomada de Contas Especial, há que se destacar a omissão do Acórdão ao afastar a responsabilidade do gestor Antônio Dianese.
	Nesse aspecto, data maxima venia, deixou o Acórdão de enfrentar o fato de que, quanto o Sr. Antônio Dianese assumiu a gestão do Município, este se limitou a produzir provas no sentido de tentar incriminar o ex gestores, quando o que deveria buscar era, exatamente, a regularização do objeto do Convênio. Ainda nesse aspecto reside manifesta contradição no entendimento pela exclusão da responsabilidade do gestor Antônio Dianese, uma vez que, ao assumir o Município, havia na conta do Município específica do convênio, um saldo de R$ 614.687,02 (seiscentos e quatorze mil e seiscentos e oitenta e sete reais e dois centavos) , cujo saldo foi transferido para contas desvinculadas do Município e, ao que parece, utilizado pelo referido gestor para outros fins que não o do objeto do convênio.
	Tais questões, data maxima venia, não foram objeto de análise por essa egrégia Corte de Contas a demandar a sua integração para declarar a responsabilização do ex gestor Sr. Antônio Dianese, cujo intuito de perseguição política deu ensejo a toda celeuma.
	Não obstante, embora não se concorde com a totalidade da conclusão quanto à imputação da responsabilidade em face dos embargantes, o acórdão acabou por olvidar duas questões centrais, cuja integração se faz necessária antes da interposição dos recursos cabíveis. Cotejando os autos, verifica-se que a conclusão pelas irregularidades se deu a partir de uma "pericia" realizada na gestão do Sr. Antônio Dianese (eivada de nulidades e motivada por perseguição política) e de uma relatório da CGU realizado a partir da referida perícia.
	Contudo, no relatório da CGU percebe-se incongruências metodológicas, uma vez que passado longo período, não seria possível aferir, com clareza, em tempos atuais, o estágio de obra e as regularidades das medições, sobretudo quando utilizada metodologia inadequada para se aferir as medições, a qual não considerava serviços inconclusos como: pilares parcialmente concretados, alvenarias parcialmente levantadas, cerâmicas assentadas sem serviço de acabamento, piso inacabado, parte das instalações elétricas e hidráulicas, que foram apenas iniciadas, etc.
	Como se vê, glosou-se serviços e itens que, embora realizados, não estavam concluídos, o que pode gerar divergências, uma vez que é cediço que o fiscal de obra deve medir ou liberar o serviço executado, mesmo "incompleto". Em outras palavras: tendo sido executado um tanto de alvenaria,
meia-parede, deve-se medir o serviço e liberar o recurso proporcional à referida quantidade executada.
	Por isso, quando há uma planilha de orçamento onde se prevê, por exemplo, uma quantidade de metros quadrados de alvenaria, além de um cronograma físico-financeiro para acompanhamento das etapas, inspeciona-se e se paga, proporcionalmente, pela quantidade de metros quadrados (ou demais unidades de medida) executados até a data da respectiva medição, geralmente mensal. Ou seja, tendo sido assentado um metro quadrado de piso cerâmico, paga-se por aquele metro quadrado.
	No caso do relatório de inspeção da CGU, pela sua metodologia, tendo sido construída "meia parede", este item não seria considerado na medição, o que é, evidentemente, descabido. Contudo, no trabalho de medição realizado pelo 2º Réu, este tinha a obrigação de lançar tal item nas planilhas, uma vez que efetivamente realizados.
	A verdade é que várias foram as incongruências e equívocos no relatório da CGU, o qual serviu como única a prova a se buscar a condenação dos Réus. Contudo, como demonstrado ao longo da instrução, aliado à equivocada metodologia, verificou-se equívocos concretos quanto às conclusões exaradas pela CGU.
	Aliás, tem-se que o acórdão informa que: "Segundo o apurado em Laudo Técnico proveniente de perícia contratada pelo prefeito sucessor, presente à peça 43, p.55-62, o percentual de execução medido pelo fiscal da obra foi de 62,91% (não incluídos 8,71% de serviço do primeiro termo aditivo, eis que se trata de recursos da prefeitura) , porém, a execução física aprovada no SIMEC, o qual o Laudo corroborou, era de apenas 40,35%, havendo uma diferença de 22,56%, ou R$ 292.667,64 em serviços pagos e não executados".
	Contudo, olvidou o fato de que o Órgão Federal somente liberaria a 2ª parte dos recursos após a comprovação da execução de pelo menos 50% (cinquenta por cento) dos serviços, o que se deu após a 9ª medição. Logo, se liberou 62,91% do contrato é porque, à época teria sido comprovado a realização de, pelo menos, 50% da obra. Ou seja, a despeito do apontado, já a partir de tal circunstância, não parece crível que tenha sido executado apenas 40,35% do contrato (?!?) 
	Mais: não foi considerado, também, para fins de aferição do percentual de execução da obra, o castelo d'água, que supostamente teria sido realizado em desacordo com o projeto inicial. Data maxima venia, o castelo d'água foi efetivamente implantado. Nesse contexto, deixando de lado discussões quanto à adequação ou não ao Projeto, referido item não poderia ser desconsiderado e, a partir disso, jamais se poderia concluir que os valores a ele relativos teriam sido desviados!
	Aliás, quanto a esse item, por amor ao debate, cabe ressaltar que a troca da Caixa D'água de Concreto Armado (15 mil litros) pela Caixa D'água Metálica (50 mil litros) foi aprovada pelo FNDE em outras obras na região, cita-se os municípios de Oliveira, Candeias, Formiga, Luminária, Claudio, dentre outros, especialmente justificado pelo aumento na capacidade de armazenamento, higiene e facilidade na manutenção.
	No caso em tela, sequer acarretou aumento de custos, pelo contrário, os serviços que compunham a execução do reservatório de concreto totalizavam R$ 77.011,24 (setenta e sete mil e onze reais e vinte e quatro centavos) , todavia, foram pagos R$ 76.710,00 (setenta e seis mil, setecentos e dez reais) pelo reservatório metálico, ou seja, gerou uma economia de R$ 301,24.
	Porém, o "Perito" da Prefeitura, além de não realizar a dita "avaliação técnica" da obra, em termos de qualidade e percentuais realizados, considerou em seus cálculos os serviços relacionados ao reservatório como pago (e realmente foi) , mas desconsiderou o reservatório metálico executado no percentual realizado, simplesmente por não ter sido formalmente aprovado pelo FNDE, aumentando, assim, a diferença entre os valores de serviço pagos e não executados no montante de R$ 77.011,24 (setenta e sete mil e onze reais e vinte e quatro centavos) .
	Ainda sobre a troca do reservatório, torna-se fundamental esclarecer que foi realizada nos primeiros meses de obra, medição nº 2, e após essa medição houve vistoria de técnico do FNDE para liberação da segunda parcela dos recursos do convênio, inclusive motivando a liberação de recursos da soma 50% (início da obra) + 50% (após a vistoria da concedente) = 100% dos recursos foram liberados pela concedente, ou seja, sem qualquer menção a pendências de ordem técnica e/ou suspensão da liberação dos recursos. 
	Verifica-se, pois, que critérios adotados pelo "trabalho técnico" que embasou as conclusões da Denúncia, expõem, data maxima venia, uma análise desvirtuada da realidade dos fatos.
	Tais considerações são trazidas para demonstrar que a conclusão adotada pela "perícia" ilegalmente realizada pelo Município de Itapecerica, e a inspeção da CGU que se seguiu, não servem de lastro à imputação de irregularidades Embargantes.
IV - DOS REQUERIMENTOS
	Ex positis, requer-se sejam acolhidos os presentes embargos de declaração para se afastar as omissões e contradições nele apontados, inclusive com efeitos infringentes para se afastar a responsabilização dos Embargantes e, alternativamente, a conversão do julgamento em diligência, caso necessário diante dos pontos acima elencados.
	
É o relatório.

Welton Vieira Leão (OAB/MG 78.610) e Tiago Gaudereto Stringhetya (OAB/MG 106.373).

Não atuou.

EMBARGOS DE DECLARAÇÃO. MUNICÍPIO DE ITAPECERICA/MG. INEXISTÊNCIA DA OMISSÕES E DAS CONTRADIÇÕES ALEGADAS. CONHECIMENTO. REJEIÇÃO.

TOMADA DE CONTAS ESPECIAL (TCE)

não atuou.

Em exame, embargos de declaração opostos pelo Município de Itapecerica/MG e pelos Srs. Lindolfo Pena Pereira, ex-prefeito, e Marcos Lamounier Malaquias, ex-secretário de obras e transportes e fiscal da obra, em face do Acórdão 5932/2021-TCU-Primeira Câmara.
Por meio do referido decisum, foi fixado novo e improrrogável prazo ao Município de Itapecerica/MG para que restitua o saldo do Convênio 657193/2009, celebrado com o Fundo Nacional do Desenvolvimento da Educação (FNDE) . Ainda, foram julgadas irregulares as contas especiais dos demais embargantes, com a condenação em débito e aplicação da multa do art.57 da Lei 8.443/1992, em virtude da não consecução dos objetivos do referido convênio, ante a descontinuidade das obras, que restaram inconclusas, deterioradas e sem aproveitamento pela comunidade beneficiária. 
Para o conhecimento de embargos de declaração, basta o atendimento dos chamados requisitos gerais de admissibilidade (legitimidade, tempestividade e interesse de agir) dos recursos e a alegação da existência de um dos vícios apontados no art. 34 da Lei 8.443/92 (omissão, obscuridade e/ou contradição) . Para efeito de provimento dos embargos, busca-se a efetiva comprovação da ocorrência dos vícios alegados.
Os embargos opostos preenchem os requisitos gerais e específicos (invocação da existência de omissão e contradição) , razão pela qual devem ser conhecidos. No tocante ao mérito, porém, devem ser rejeitados, tendo em vista que as omissões e contradições alegadas não se verificaram.
O Município de Itapecerica/MG asseverou que há omissão no acórdão em razão da ausência de indicação do índice de correção a ser utilizado para a atualização monetária do valor a ser restituído.
A alegação do recorrente não se insere nas hipóteses aptas a caracterizar existência de omissão no acórdão embargado. Isso porque a omissão passível de ser suscitada em sede de embargos de declaração é aquela atinente à ausência de apreciação de algum pedido ou argumento a respeito do qual o julgador estivesse obrigado a se manifestar na etapa processual imediatamente anterior e que poderia alterar o julgamento. Não é o caso. Ademais, tal alegação, inclusive, o embargante não fez em fase processual anterior. 
Todavia, há que registrar que, apesar de não haver obrigatoriedade de a planilha de cálculo estar integrada ao texto do acórdão, deve estar disponível nos autos, plenamente acessível à parte ou a seu representante. Isso, de fato, não ocorreu.
Porém, a dúvida do recorrente poderia ter sido satisfeita junto a este Tribunal, por intermédio da Secretaria de Gestão de Processos (Seproc) , como, aliás, constou do ofício de sua notificação do decisum (peça 160) , verbis:
Esclarecimentos adicionais quanto ao processo indicado ou à presente comunicação podem ser obtidos, no horário das 13h às 17h, junto à Secretaria de Gestão de Processos (Seproc) , em Brasília, telefone (61) 3527-5234 e e-mail cacidadao@tcu.gov.br.
O recolhimento do débito deve observar as seguintes orientações: a) caso o cofre credor seja o Tesouro Nacional, emitir Guia de Recolhimento da União (GRU) , disponível no Portal do TCU (clicar na aba "Carta de Serviços" e, em seguida, no link "Emissão de GRU") ; b) caso o cofre credor NÃO seja o Tesouro Nacional, entrar em contato com a Secretaria de Gestão de Processos (Seproc) em Brasília, por meio do telefone (61) 3527-5234, ou pelo email: parcelamento@tcu.gov.br; [é o caso dos autos, pois o cofre credor é o FNDE]
Além disso, no ofício de citação do embargante também constou a seguinte orientação (peça 106) :
Além dos serviços disponíveis por meio do Portal do TCU (www.tcu.gov.br) , o Tribunal dispõe de atendimento presencial, no horário das 10h às 18h, nos seguintes locais: a) Brasília: na Secretaria de Gestão de Processos. Endereço: SAFS, quadra 4, Anexo III, 2º andar, sala 229 - CEP 70042-900 - Brasília/DF; b) Estados da federação: nas secretarias do Tribunal localizadas nas capitais dos Estados, cujos endereços estão indicados no Portal do TCU, aba serviços.
De qualquer forma, pertinente informar ao município de Itapecerica que, nos termos do Acórdão 1.603/2011, confirmado pelo 1.247/2012, ambos do Plenário, e do Acórdão 11564/2018-TCU-Primeira Câmara: 
Os valores atribuíveis como débitos a serem ressarcidos pelos responsáveis sofrem os encargos legais com base no sistema corporativo de atualização de débitos deste Tribunal, Sistema Débito, o qual segue as diretrizes da Lei Orgânica e do Regimento Interno desta Corte e de vários julgados que tratam do assunto.
Até 31/7/2011, os débitos atribuídos pelo TCU devem ser atualizados monetariamente pelo Índice de Preços ao Consumidor Amplo (IPCA) e acrescidos de juros simples de mora de 1% ao mês. A partir dessa data, aos débitos imputados deve ser aplicada a taxa Selic, que comporta juros e correção monetária. As dívidas oriundas de multas ou de débitos em que se reconhece a boa-fé do responsável, enquanto os processos estiverem tramitando no Tribunal, devem ser atualizadas monetariamente pelo IPCA, independentemente da data de ocorrência, uma vez que para estas dívidas não há previsão (arts. 12, § 2º, e 59 da Lei 8.443/1992) de incidência de juros de mora.
Por sua vez, os Srs. Lindolfo Pena Pereira e Marcos Lamounier Malaquias alegaram, em síntese:
 omissão do acórdão ao afastar a responsabilidade do gestor Antônio Dianese, por deixar de "enfrentar o fato de que, quando o Sr. Antônio Dianese assumiu a gestão do Município, este se limitou a produzir provas no sentido de tentar incriminar o ex gestores, quando o que deveria buscar era, exatamente, a regularização do objeto do Convênio";
  contradição no entendimento pela exclusão da responsabilidade do gestor Antônio Dianese, uma vez que, ao assumir o município, havia na conta específica do convênio saldo de R$ 614.687,02, que foi transferido para contas desvinculadas do município "e, ao que parece, utilizado pelo referido gestor para outros fins que não o do objeto do convênio";
o acórdão teria deixado de tratar algumas questões: incongruências metodológicas e equívocos no relatório de fiscalização da CGU; o fato de que o FNDE somente liberaria a 2ª parte dos recursos após a comprovação da execução de pelo menos 50% dos serviços, o que se deu após a 9ª medição; assim, se foi liberado 62,91% dos recursos, seria porque, à época, teria sido comprovada a realização de, pelo menos, 50% da obra; não consideração da construção do castelo d'água no percentual executado; e
 a conclusão adotada pela "perícia" ilegalmente realizada pelo Município de Itapecerica, e a inspeção da CGU que se seguiu, não servem de lastro à imputação de irregularidades aos embargantes.
As alegações supra, igualmente, não se inserem nas hipóteses aptas a caracterizar existência de omissão no acórdão embargado. Isso porque a omissão objeto de embargos de declaração é aquela atinente à ausência de apreciação de algum pedido ou argumento a respeito do qual o julgador estivesse obrigado a se manifestar na etapa processual imediatamente anterior e que poderia alterar o julgamento. Não é o caso. Os fatos objeto das omissões alegadas, inclusive, não foram levantados pelos embargantes em fase processual anterior.
Ressalto, ademais, que o débito imputado ao Sr. Lindolfo foi pelo valor integral dos recursos públicos repassados, uma vez que a escola restou inconclusa, com a perda total dos recursos nela parcialmente aplicados. Isso quer dizer que os resultados das perícias, ora atacados pelo referido embargante, são irrelevantes para seu caso. 
Registro a seguir excerto do voto que proferi por ocasião da prolação do acórdão embargante que ilustra o fato:
16.Da mesma forma, o responsável [Sr. Lindolfo] não logrou comprovar sua alegação de que a descontinuidade e o abandono das obras deveriam ser imputados à Renova Construções Ltda., tampouco que os valores pagos à referida empresa aconteceram na medida da execução de cada etapa, sem qualquer adiantamento, ante os resultados observados pela CGU (peça 12) , por empresa de engenharia credenciada pelo FNDE (peça 14, p. 5) e também pela perícia realizada por seu sucessor (peça 43) . Segundo a CGU, a partir de junho/2011, os serviços executados foram sendo reduzidos significativamente e o responsável não comprovou as providências adotadas até final de sua gestão (dez/2012) para a situação fosse revertida e as obras retomadas. 
17. De acordo com os autos, após a 13ª medição, ocorrida em 11/5/2012, o Sr. Lindolfo Pena Pereira encaminhou ao FNDE documento em que declarou que a obra fora paralisada pela empresa contratada, injustificadamente, quando se encontrava com 73% construída; e comunicou que, como o contrato estava expirado, o município assumiria a obra. Porém, os serviços não foram finalizados e a obra restou inconclusa e inapta para funcionamento e utilização.
O percentual pago, mas não executado, é importante à situação do Sr. Marcos Lamounier Malaquias e da empresa contratada, condenados em débito por esse motivo. Porém, melhor sorte não tem o referido senhor em suas alegações nos presentes embargos, pois, na verdade, visam rebater o mérito do julgado. Argumentos com esse intuito devem ser apresentados no âmbito dos recursos pertinentes e não na via estreita de Embargos de Declaração. 
Da mesma forma, a contradição alegada não é hipótese a ser sanada por intermédio dos aclaratórios. A contradição objeto de embargos são aquelas internas à própria decisão embargada, ou seja, discrepância entre os fundamentos que a alicerçaram e a sua conclusão. Não é o caso.
Nessas condições, propugno a rejeição aos embargos opostos, sem prejuízo de encaminhar ao Município de Itapecerica/MG as informações contidas nesse voto, a ele pertinentes.
Ante o exposto, VOTO para que o Tribunal de Contas da União aprove o acórdão que submeto a este Colegiado.
TCU, Sala das Sessões, em 25 de maio de 2021.
Ministro VITAL DO RÊGO 
Relator